# 财政贴息的会计处理

提问人：孙从震 1990410 时间：2019-03-13 14:55:36
@chenyiwei 请教陈版，林业公司次年收到上年关于生产经营的财政贴息，在新政府补助准则下应该如何处理呢？是冲减发放年度财务费用还是冲减补助对应年度的财务费用？
实务中遇到一家公司， 2016 年财政贴息， 2017 年下半年收到，同事审计时调减了2017 年财务费用。 2017 年财政贴息，本应该在 2018 年下半年收到，但是因为各种原因，在 2019 年 1 月份才收到。这笔补助应该归到哪个期间呢？

回答人：chenyiwei
目前，多数政府补助还是按收付实现制原则确认的。因此可能存在政府补助的确认和作为补助对象的费用确认不在同一年度的情况。如果对应的费用发生在先，收到补助款在后，且对政府补助必须（或选择）按净额法处理，就会导致在确认政府补助的年度，作为补助对象的支出原先计入的损益项目出现负数金额的情况，对此应在附注中予以合理解释，以免使用者产生疑虑。